臺灣桃園地方法院刑事判決　　　　　　100年度簡上字第332號
上　訴　人　臺灣桃園地方法院檢察署檢察官
被　　　告　許健人
指定辯護人　公設辯護人林銘宏
上列上訴人因被告侵占等案件，不服本院民國100 年5 月11日10
0 年度壢簡字第1346號第一審刑事簡易判決（起訴案號：98年度
偵字第19118 號），提起上訴，本院管轄之第二審合議庭判決如
下：
    主  文
上訴駁回。
    事實及理由
一、本案經本院管轄之第二審合議庭審理結果，認原審以被告許
    健人犯刑法第335 條之侵占罪及同法第305 條之恐嚇危害安
    全罪，分別判處拘役50日、40日，如易科罰金，均以新臺幣
    （下同）1,000 元折算1 日，應執行拘役70日，如易科罰金
    ，以1,000 元折算1 日，經核其認事用法及量刑均無不當，
    應予維持，並引用原審刑事簡易判決書記載之犯罪事實、證
    據及理由（如附件）。
二、上訴人據告訴人蔡銘謙之請求提起上訴，陳稱：被告向告訴
    人商借電視機、冰箱及DVD 光碟機等物品後，即將上開物品
    侵占入己，拒不歸還，嗣於告訴人催討時，竟另基於恐嚇之
    故意，持球棒揮舞高舉及言語等加害生命、身體之事恐嚇告
    訴人，其行為之惡性，衡與一般侵占、恐嚇行為之情形不同
    ，且屢次於警詢、偵查及法院審理中否認犯行，態度惡劣，
    告訴人受有24,000元損害，並未受有賠償，且告訴人尚欲提
    起附帶民事訴訟。原審未考量上情，僅以被告犯後終能坦承
    犯行，又科刑之理由，僅載稱審酌被告未與告訴人達成和解
    及賠償損害等情狀，並未說明各該事項之具體情形，其量刑
    是否妥適無從據以斷定，原審判決似有違比例原則，濫用裁
    量權及判決理由未備之違法云云。
三、按法官於有罪判決如何量處罪刑，甚或是否宣告緩刑，均為
    實體法賦予審理法官裁量之刑罰權事項，法官行使此項裁量
    權，自得依據個案情節，參酌刑法第57條所定各款犯罪情狀
    之規定，於法定刑度內量處被告罪刑；除有逾越該罪法定刑
    或法定要件，或未能符合法規範體系及目的，或未遵守一般
    經驗及論理法則，或顯然逾越裁量，或濫用裁量等違法情事
    之外，並不得任意指摘其量刑違法（最高法院75年臺上字第
    70 33 號、72年臺上字第6696號、72年臺上字第3647號判例
    參照）。且在同一犯罪事實與情節，如別無其他加重或減輕
    之原因，下級審法院量定之刑，亦無過重或失輕之不當情形
    ，則上級審法院對下級審法院之職權行使，原則上應予尊重
    （最高法院85年度臺上字第2446號判決參照）。準此，第一
    審法院所為量刑，如非有上揭明顯違法之情事，尚難得以擅
    加指摘其違法或不當至明。
四、經查，原審認定被告罪證明確，而論以侵占罪及恐嚇危害安
    全罪，並兼衡被告犯罪之動機、目的與手段，及被告犯後坦
    承犯行暨所侵占物品之價值等情，爰引刑事訴訟法第449 條
    第1 項前段、第3 項、第454 條第2 項，刑法第335 條第1
    項、第305 條、第41條第1 項前段、第51條第6 款，刑法施
    行法第1 條之1 第1 項、第2 項前段，分別判處拘役50日、
    40日，如易科罰金，以1, 000元折算1 日，應執行拘役70日
    ，如易科罰金，以1,000 元折算1 日，認事用法俱無違誤，
    並無何判決理由未備之違法。又被告雖迄今仍未與告訴人達
    成和解，然其於偵查中即已表示和解之意願（參偵卷第26頁
    ），欲將所侵占之物品返還予告訴人（參偵卷第53頁），於
    本院審理中，亦坦承犯行，並屢次表明欲以6,000 元與告訴
    人達成和解之意（參本院卷第42頁背面、44頁背面、46頁背
    面、57頁），復曾於100 年8 月20日前往告訴人住所，欲洽
    談和解事宜，然因告訴人已搬離，而無從聯繫告訴人（參本
    院卷第54頁），參酌被告為低收入戶，且其與家人名下亦無
    任何財產，有桃園縣中壢市公所低收入戶證明書及財政部臺
    灣省北區國稅局99年度綜合所得稅各類所得資料清單在卷可
    稽（參本院卷第26、28至33頁），然仍願提供6, 000元，欲
    與告訴人尋求和解，姑不論此金額是否為告訴人所接受，惟
    可認其非全然無欲彌補告訴人所受損失之想法，而告訴人於
    偵查中即表明無與被告和解之意願，亦不願意收受被告返還
    之物品（參偵卷第26、53頁），並缺席原已排定之調解，致
    調解無法成立（參原審卷第34頁），復於原審判決後方稱被
    告未賠償其損失，欲提起附帶民事訴訟，然遲至本院辯論終
    結前，仍尚未提起附帶民事訴訟之請求，是綜觀上情，被告
    雖尚未與告訴人達成和解，然既有如上所述之過程，原審亦
    斟酌雙方未達成和解並賠償告訴人所受損害之情節，自不能
    據此逕認原審有何量刑過輕之情。此外，原審亦已斟酌本件
    侵占與恐嚇之情節，並綜合全情為妥適之裁量。依前開最高
    法院判例意旨，殊難任意指摘原審量刑過輕，是上訴人徒以
    原審量刑過輕為由，提起上訴，為無理由，應予駁回。
據上論斷，應依刑事訴訟法第455 條之1 第1 項、第3 項、第36
8 條、第373 條，判決如主文。
本案經檢察官張羽忻到庭執行職務。
中    華    民    國   100    年    10     月    6    日
                  刑事第四庭    審判長法  官  蕭世昌
                                      法  官  陳麗芬
                                      法  官  陳柏宇
以上正本證明與原本無異。
不得上訴。
                                      書記官  王明玉
中    華    民    國   100    年    10    月    6     日